臺灣高等法院刑事判決　　　　　　　　95年度上訴字第3051號
上　訴　人　臺灣士林地方法院檢察署檢察官
上　訴　人
即　被　告　甲○○
選任辯護人　趙元昊律師
　　　　　　許瑞榮律師
上列上訴人因被告違反藥事法案件，不服臺灣士林地方法院九十
四年度重訴字第十三號，中華民國九十五年五月十八日第一審判
決（起訴案號：臺灣士林地方法院檢察署九十四年度偵字第六四
０五號），提起上訴，本院判決如下：
    主  文
上訴駁回。
甲○○緩刑五年，緩刑期間付保護管束。
    事  實
一、甲○○明知安非他命係中央衛生主管機關明令公告列為禁藥
    管理，並為毒品危害防制條例第二條第二項第二款所定之第
    二級毒品，依法不得任意轉讓。緣於民國九十四年六月間，
    為其姑姑范秀糧（另案由臺灣士林地方法院審理）裝潢房屋
    之工人黃通鮑，及友人陳偉明，均有施用安非他命之惡習，
    並向范秀糧無償索取安非他命施用，因范秀糧身在高雄，遂
    起意由甲○○代其交付。范秀糧乃於九十四年六月十三日下
    午一時十四分十四秒，及同日下午一時二十七分五十秒許，
    以所使用之門號為0000－000000行動電話，撥打
    甲○○所使用之0000－000000電話，二人共同基
    於轉讓安非他命禁藥之概括犯意聯絡，由范秀糧在上開電話
    中，指示甲○○將欲提供黃通鮑及陳偉明之安非他命分裝完
    成後，甲○○隨即先於同日下午某不詳時間，前往臺北市○
    ○區○○街四十八巷十一弄一０六號黃通鮑工作處，交付三
    公克安非他命予黃通鮑；再於同日下午一時三十七分四秒前
    某不詳時點，至臺北市○○區○○街四十八巷十一弄一０六
    號附近某拖吊場，交付五公克安非他命予陳偉明，共同以此
    方法轉讓安非他命二次（陳偉明及黃通鮑所涉施用第二級毒
    品安非他命部分，均另經檢察官分案偵辦）。嗣因范秀糧涉
    嫌擄人勒贖、販賣毒品案件，經警實施通信監察，始從范秀
    糧與甲○○、黃通鮑、陳偉明等人之對話中發現上情。
二、案經臺灣士林地方法院檢察署檢察官自動檢舉偵查起訴。
    理  由
壹、程序方面
一、按數同級法院管轄之案件相牽連者，得合併由其中一法院管
    轄。一人犯數罪或數人共犯一罪者，為相牽連之案件，刑事
    訴訟法第六條第一項及第七條第一、二款分別定有明文。經
    查，被告甲○○之住所地及與同案被告范秀糧所共同涉犯轉
    讓第二級毒品安非他命之犯罪地，雖均非在原審臺灣士林地
    方法院轄區，然被告范秀糧之住所地以及另涉犯毒品危害防
    制條例第四條第二項販賣第二級毒品安非他命罪，以及刑法
    第三百四十七條第一項之擄人勒贖罪，其犯罪地在原審法院
    之轄區內，是共犯范秀糧與被告甲○○共同涉犯之轉讓第二
    級毒品安非他命罪，與刑事訴訟法第七條第一款「一人犯數
    罪」之情形相當，而被告甲○○所涉犯轉讓第二級毒品安非
    他命罪，與被告范秀糧則符合刑事訴訟法第七條第二款「數
    人共犯一罪」規定，從而原審法院於被告甲○○涉犯轉讓第
    二級毒品安非他命部分，仍有管轄權（司法院七一廳刑一字
    第０二九號法律問題研討結果參照），先予敘明。
二、次按，有事實足認被告所犯最輕本刑三年以上有期徒，並危
    害國家安全或社會秩序情節重大，而有相當理由可信其通訊
    內容與本案有關，且不能或難以其他方法蒐集或調查證據者
    ，得由檢察官依司法警察機關聲請或依職權核發通訊監察書
    ，通訊保障及監察法第五條第一項第一款、第二項亦有明定
    。本案通信監察資料則係依檢察官所核發之通訊監察書執行
    監聽所得（有關同案被告范秀糧擄人勒贖、販賣毒品案件）
    ，非違法取得之證物，依上開說明，均有證據能力。
三、按被告以外之人於審判外之言詞或書面陳述，除法律有規定
    者外，不得作為證據；又被告以外之人於審判外之陳述，雖
    不符合同法第一百五十九條之一至第一百五十九條之四之規
    定，但經當事人於審判程序同意作為證據，法院審酌該言詞
    陳述或書面陳述作成時之情況，認為適當者，亦得為證據。
    當事人、代理人或辯護人於法院調查證據時，知有第一百五
    十九條第一項不得為證據之情形，而未於言詞辯論終結前聲
    明異議者，視為有前項之同意，刑事訴訟法第一百五十九條
    第一項及第一百五十九條之五分別定有明文。經查，本判決
    下列所引用之被告甲○○以外之人於審判外之陳述，檢察官
    、被告甲○○及辯護人於本院準備程序及審判期日中均明示
    同意此部分之證據有證據能力，且迄至言詞辯論終結前亦未
    撤回前開同意，本院審酌上開證據資料製作時之情況，尚無
    違法不當及證明力明顯過低之瑕疵，亦認為以之作為證據應
    屬適當，故揆諸前開規定，爰依刑事訴訟法第一百五十九條
    之五規定，認前揭證據資料均有證據能力。
貳、實體方面：
一、訊據被告甲○○對上揭時地，承范秀糧指示，轉讓安非他命
    予陳偉民、黃通鮑各一次之犯罪事實，於本院審理中坦承不
    諱。而有關被告甲○○之上開自白，有下列證據可供補強：
    （一）證人黃通鮑於偵查中證稱：曾打電話向范秀糧索取安
          非他命，後來是范秀糧打電話叫一個十幾歲、矮矮胖
　　　　　胖的女孩子拿到工作地點給伊，因為伊幫范秀糧工作
　　　　　，所以范秀糧並沒有向伊收錢等語明確，並陳稱：當
　　　　　時范秀糧確實有叫她姪女拿三克安非他命給伊，講完
　　　　　電話沒多久就拿到伊工作地點等語（見偵字第六四０
　　　　　五號卷四第一百七十七頁至第一百七十九頁）。而證
　　　　　人陳偉明亦於偵查中具結證稱：九十四年六月十三日
　　　　　中午左右，當時范秀糧還在高雄，有打電話向范秀糧
　　　　　說要東西，後來范秀糧要伊在木柵景美范秀糧兄弟附
　　　　　近住處的拖吊場等，就有一位小女孩拿了五公克的安
　　　　　非他命給伊等語相符。另檢察官亦請其指認交付安非
　　　　　他命之小女孩，是否即被告甲○○，證人陳偉明尚明
　　　　　確證稱：「是，就是我們當天在刑事局看到的女孩」
　　　　　等語翔實（見偵字第六四０五號卷二第二百九十一頁
　　　　  至第二百九十二頁）。
    （二）原審於九十五年三月三十日勘驗門號0000－00
          0000號行動電話於九十四年六月十三日下午一時
          三十二分三十七秒，與門號0000－000000
          號行動電話持有人之通話內容，製有勘驗筆錄在卷可
          稽（見原審卷三第一百五十九頁），證人范秀糧及黃
          通鮑均坦承上開行動電話確分屬其二人所使用（見原
          審卷三第八十七頁、偵字第六四０五號卷四第一百七
          十四頁），堪信該通對話確為證人黃通鮑與范秀糧間
          之談話。依上開通訊監察結果，范秀糧與證人黃通鮑
          之通話內容如下（以下以「糧」稱范秀糧，「鮑」稱
          黃通鮑）：
          「糧：喂，鮑ㄚ嗎？
          　鮑：嗯。
          　糧：你今天有上班嗎？
          　鮑：有啊，我在山上。
　　　　　　糧：我現在叫我姪女拿一小包，那有三克，先拿給
　　　　　　　  你。
　　　　　　鮑：好，謝謝。
　　        糧：因為我可能這二天才有回去。
    　　    鮑：這樣啊。
        　　糧：我想說姪女...你現在去拿上來。
        　　鮑：好，謝謝。
        　　糧：你知道哪一個嗎？
　　　　　　鮑：哪一個，我不知道，她來山上就有看見我在工
    　　　　　  作了。
　　　　　　糧：嗯嗯，等一下她會拿給你。」
      　　證人黃通鮑對於上開監聽譯文內容並無意見，亦陳稱
　　　　　：其中所稱之「三克」就是指三克安非他命無誤（見
　　　　　原審卷三第八十六頁）。再由上開對話內容可知，被
          告范秀糧確有向證人黃通鮑表示將叫其姪女拿三克安
          非他命予證人黃通鮑等語，據上，均足堪佐證證人黃
          通鮑於偵查中所為之證述當屬可信。是以證人黃通鮑
          曾經由被告范秀糧之姪女轉交而取得被告范秀糧所轉
          讓之安非他命三克等情，殆可認定。而被告范秀糧除
          被告甲○○以外，並無其他姪女，此亦為被告范秀糧
          所陳明（見原審卷三第九十二頁），故代被告范秀糧
          轉交三克安非他命予證人黃通鮑者，即為被告甲○○
          之事實，亦可確認。
    （三）另被告甲○○於九十四年六月十四日為警持臺灣士林
          地方法院檢察署檢察官所簽發拘票拘提到案後，自同
          年六月十五日凌晨一時五十分許至五十五分止，及同
          日十一時起至十二時七分許，均在臺北市○○○路五
          五三巷五號「刑事警察局」內接受詢問。而證人陳偉
          明自九十四年六月十五日凌晨一時十三分起至二十五
          分止，再自同日十時二十五分起至十二時二十四分止
          ，亦同在「刑事警察局」內製作警詢筆錄，且二人第
          一次製作警詢筆錄均在「刑事警察局」之偵訊室內，
          此見被告甲○○及證人陳偉明之警詢筆錄上有關時間
          及地點之記載即明（被告甲○○之警詢筆錄見偵字第
          六四０五號卷一第一八四頁至第一九０頁；證人陳偉
          明之警詢筆錄則見偵字第六四０五號卷一第一三九頁
          至第一四五頁），則由被告甲○○及證人陳偉明製作
          警詢筆錄之時間、地點均有重疊之情形觀之，被告范
          玉鳳與證人陳偉明在同一時間，均在「刑事警察局」
          內接受偵訊。參酌證人陳偉明於檢察官訊問時，對於
          檢察官所述之問題（「這女孩是否即為甲○○？」）
          ，除明確回答：「是」之外，尚且強調就是在刑事局
          看到的女孩等語，堪信證人陳偉明確在刑事警察局內
          接受員警詢問時，曾見到被告甲○○，否則證人陳偉
          明應無從獲悉被告甲○○亦曾在刑事警察局出現。故
          證人陳偉明於偵查中之供述，亦堪信為真。
    （四）又原審勘驗被告范秀糧所持用之0000－0000
          00號行動電話，於九十四年六月十三日下午一時十
          四分十四秒及同日下午一時二十七分五十秒，與門號
          0000－000000號行動電話持有人之通話內
          容，並製有勘驗筆錄在卷可憑（見原審卷三第一五三
          頁至第一五九頁），被告甲○○坦承0000－00
          0000號行動電話確為其使用無誤（見偵字第六四
          ０五號卷一第一八七頁），則該通對話確為甲○○與
          范秀糧間之談話無訛。而觀諸被告范秀糧與被告范玉
          鳳之對話，其中所提及之數字有「３６」、「３５」
          、「３７」、「３４．２」、「３７．２」、「１８
          」、「１８．６」、「３６．６」、「３５．８」、
          「１７．６」、「１７．６」、「１７．４」等等，
          也提及「克」和「錢」等重量單位，所使用之秤重工
          具則為天平。另被告甲○○在對話中則描述稱：是要
          「拿較大的，還是拿比較小一粒一粒的」等語，證人
          范秀糧則回以：「比較細的有幾包？」等語，之間尚
          明確提及被告甲○○正在碰觸之物品為「冰糖」（見
          原審卷三第一百五十九頁譯文，被告甲○○稱：「冰
          糖好滑哦」）等語。衡諸毒品交易者多使用「兩」為
          計量單位，一兩係指三十六公克，至「冰糖」此一暗
          語即係用以指稱安非他命，此為本院歷來審理毒品案
          件為職務上所知悉。是以被告甲○○與范秀糧之對話
          間，所使用之數字均在以「兩」為計量單位之上下，
          或與「兩」之計量單位有關（例如十八克即為半兩）
          ，而所描述之物品外觀為較大或較細，被告甲○○亦
          自承正在分裝之物品實即為安非他命之「冰糖」等情
          以觀，足認被告甲○○於九十四年六月十三日下午一
          時十四分許，係受證人范秀糧指示分裝安非他命，洵
          屬無疑。
  　（五）證人范秀糧與被告甲○○上開通話結束後，證人范秀
　　　　　糧隨即於同日下午一時三十二分三十七秒許，撥打電
　　　　　話予證人黃通鮑，告知將託其姪女即被告甲○○前往
　　　　　證人黃通鮑工作地點交付三克安非他命，此有監聽譯
　　　　　文及原審勘驗筆錄在卷可憑，均敘述如前。再者，證
　　　　　人范秀糧也於同日下午一時三十七分四秒許，撥打證
　　　　　人陳偉明之電話詢問是否有拿到東西，亦有監聽譯文
　　　　　存卷可佐，並經原審當庭勘驗屬實（見原審卷三第一
  　　　　六０頁）。上開證人范秀糧及證人陳偉明間之對話，
　　　　　即係證人陳偉明向證人范秀糧確認有取得安非他命之
　　　　　情，並經證人陳偉明於原審審理中表示並無意見等語
　　　　　（見原審卷三第一九三頁）。
  　綜上所述，被告甲○○接獲證人范秀糧之指示並分裝安非他
    命後，分別交付安非他命三公克、五公克與證人黃通鮑、陳
    偉明之事實，應可認定。被告甲○○於本院之自白核與上開
    證據資料相符，其在本院所為之自白業經上開證據補強，堪
    信為真實。
二、查被告行為後，刑法部分條文業於九十四年二月二日經總統
    以華總一義字第０九四０００一四九０一號令修正公布，並
    自九十五年七月一日起生效施行（下稱現行刑法）；復參酌
    最高法院九十五年五月二十三日第八次刑事庭會議決議意旨
    ，現行刑法第二條第一項之規定，係規範行為後法律變更所
    生新舊法律比較適用之準據法，於現行刑法施行後，應適用
    現行刑法第二條第一項之規定，為「從舊從輕」之比較；又
    比較時應就罪刑有關一切之情形，綜其全部罪刑之結果而為
    比較。其中被告行為時之刑法第五十六條規定：「連續數行
    為而犯同一之罪名者，以一罪論。但得加重其刑至二分之一
    。」惟現行刑法已刪除前開關於連續犯之規定，此刪除雖非
    犯罪構成要件之變更，但顯已影響行為人刑罰之法律效果，
    自屬法律有變更，經比較新、舊法結果，以被告行為時之刑
    法論以連續犯之規定，較有利於被告。是經比較結果，以九
    十五年七月一日生效施行前之刑法規定，較有利於被告，依
    現行刑法第二條第一項前段規定，自應適用被告行為時之法
    律即修正前之刑法規定。至舊刑法第二十八規定「二人以上
    共同實施犯罪之行為者，皆為正犯」，新刑法第二十八條則
    規定「二人以上共同實行犯罪之行為者，皆為正犯」，揆諸
    本條之修正理由係為釐清「陰謀共同正犯」、「預備共同正
    犯」是否合乎正犯之要件，而本案被告甲○○之犯行既屬於
    實行犯罪行為之正犯，則此僅屬法條用語之變更。另刑法第
    五十五條雖亦有修正，修正前刑法第五十五條原規定：「一
    行為而觸犯數罪名，或犯一罪而其方法或其結果之行為犯他
    罪名者，從一重處斷」；修正後第五十五條則規定：「一行
    為而觸犯數罪名者，從一重處斷。但不得科以較輕罪名所定
    最輕本刑以下之刑」，亦即修正後，仍保留有關於「想像競
    合犯」之規定，但在科刑上有所限制，然此科刑之限制僅係
    法理之明文化，非屬法律之變更，自無比較新舊法之問題。
    至緩刑及保安處分，係裁判時審酌，自應逕適用修正後之新
    法處斷。
三、次查，安非他命迭經行政院衛生署六十九年十二月八日衛署
    藥字第三０一一二四號、七十九年十月九日衛署藥字第九０
    四一四二號公告，列入藥物藥商管理法第十六條第一款（即
    現行藥事法第二十二條第一項第一款）之禁藥管理，迄今尚
    屬禁藥，同時亦屬毒品危害防制條例第二條第二項第二款規
    定之第二級毒品。按藥事法第八十三條第一項之法定刑，為
    七年以下有期徒刑，得併科新臺幣五百萬元以下罰金（此條
    文於九十五年五月三十日配合常業犯廢止作修正，但第一項
    之內容並未變更），此較毒品危害防制條例第八條第二項、
    第三項、第四項及其未遂犯之法定刑為重。而藥事法第八十
    三條第一項係於九十三年四月二十一日修正公布，同年月二
    十三日施行，為毒品危害防制條例之後法。毒品之範圍尚包
    括影響精神物質與其製品。而藥事之管理，亦非僅止於藥品
    之管理。又毒品未必係經公告之禁藥，禁藥亦未必為毒品。
    毒品危害防制條例與藥事法二者，並無必然之特別法與普通
    法關係。故除有轉讓之第二級毒品達毒品危害防制條例第八
    條第六項之一定數量，經依法加重後之法定刑較藥事法第八
    十三條第一項之法定刑為重之情形外，因藥事法第八十三條
    第一項為後法，且為重法，應優先適用藥事法處罰（臺灣高
    等法院暨所屬法院九十四年法律座談會刑事類提案第八號結
    論意旨參照）。本案被告連續轉讓安非他命之數量僅有八公
    克（三公克＋五公克），自不得依毒品危害防制條例第八條
    第六項規定加重其刑。是被告甲○○同時違反藥事法第八十
    三條第一項之轉讓禁藥罪，與毒品危害防制條例第八條第二
    項之轉讓第二級毒品之罪，被告一行為同時觸犯二罪名，應
    屬想像競合犯之關係，應從一重之轉讓禁藥罪處斷。被告甲
    ○○轉讓前持有第二級毒品毒品安非他命之低度行為，為轉
    讓之當然行為，自不另論罪。被告甲○○雖以幫助范秀糧轉
    讓犯意為之，但被告甲○○有分裝安非他命並交付安非他命
    予陳偉明及黃通鮑之行為，業如前述，已參與實施轉讓禁藥
    罪犯罪構成要件一部之行為，仍應負正犯之罪責（最高法院
    三十年度上字第一七八一號判例參照），並與同案被告范秀
    糧有犯意聯絡與行為分擔，為共同正犯。又被告甲○○分別
    轉讓第二級毒品予陳偉明、黃通鮑之犯行，均時間緊接，各
    觸犯構成要件相同之罪名，顯係基於概括犯意反覆為之，為
    連續犯，應依修正前刑法第五十六條之規定以一罪論，並加
    重其刑。原起訴書所載犯罪事實及應適用法條雖未敘及被告
    甲○○觸犯藥事法第八十三條第一項轉讓禁藥之犯行，惟被
    告此部分犯行與起訴部分犯行有想像競合犯裁判上一罪之關
    係，為起訴效力所及，本院自得併予審理，附此敘明。
四、公訴檢察官雖認本案就證人范秀糧轉讓第二級毒品予陳偉明
    、黃通鮑部分之犯行，因證人陳偉明供稱其為范秀糧在擄人
    勒贖案件中看守人質林文華，及黃通鮑為被告范秀糧裝潢，
    均有對價關係，故證人范秀糧就此部分係涉犯毒品危害防制
    條例第四條第二項之販賣第二級毒品安非他命罪。而被告甲
    ○○參與分裝毒品，實已為證人范秀糧販賣第二級毒品之共
    同正犯等語（原起訴檢察官係認被告甲○○涉犯幫助轉讓第
    二級毒品安非他命罪，惟此部分既經原審實行公訴之檢察官
    當庭將起訴法條更正為共同販賣第二級毒品安非他命罪，依
    檢察一體原則，本件被告甲○○被訴之起訴法條應為刑法第
    二十八條、毒品危害防制條例第四條第二項之共同販賣第二
    級毒品安非他命罪）。惟販賣毒品之所謂販賣行為，係行為
    人基於營利之目的，而販入或賣出毒品而言。販賣毒品者，
    其主觀上須有營利之意圖，且客觀上有販賣之行為，即足構
    成，如行為人始終無營利之意思，縱以原價或低於原價有償
    讓與他人，方難謂為販賣行為，而僅得以轉讓罪論處。又最
    高法院雖曾揭示毒品危害防制條例第八條之轉讓毒品罪，係
    指無償讓與者而言，若以償債或作為勞務之報酬而抵作工資
    ，則屬販賣之意旨（最高法院九十一年度臺上字第四三五六
    號判決要旨參照）。然證人范秀糧是否有因提供證人黃通鮑
    三公克安非他命，而減少原應給付予證人黃通鮑之工資報酬
    ，尚乏積極證據足資證明。又證人陳偉明證稱：證人范秀糧
    願意無償提供安非他命，係因其曾提供其與證人范秀糧所另
    涉犯擄人勒贖案件中，被害人林文華之吃住費用等語（見偵
    字第九四０五號卷二第二九二頁）；且證人陳偉明於上開擄
    人勒贖案件中，均堅稱並未向證人范秀糧索取報酬等語，則
    證人陳偉明上開勞務之提供或費用之支出，尚難認為係屬取
    得安非他命之對價，況此「對價」應如何計算，亦非無疑，
    自難遽採，不得僅以此推定證人范秀糧有「營利」之意圖，
    亦不得進一步論斷被告甲○○有與證人范秀糧共同販賣安非
    他命之犯行。公訴檢察官就此所認，尚有未洽，應變更起訴
    法條。而被告行為後，刑法部分條文有上開之修正變更，原
    審未及比較新舊刑法之輕重，逕行適用行為時刑法第五十六
    條論以連續犯，因結果並無不同，對判決不生影響，依最高
    法院九十五年度第二十一次刑庭會議決議，本院自毋庸撤銷
    改判。
五、原審認事證明確，依刑事訴訟法第二百九十九條第一項前段
    、第三百條，修正前藥事法第八十三條第一項，修正前刑法
    第十一條前段、第二十八條、第五十六條、第五十五條之規
    定（上開條文新舊法適用結果均相同），並審酌被告甲○○
    轉讓第二級毒品予他人，其所為助長施用毒品行為之更形猖
　　獗，且犯後之態度，及因受其姑姑范秀糧所託，而范秀糧係
　　因與黃通鮑、陳偉明之私誼，始轉讓第二級毒品安非他命供
　  其等施用，且所轉讓之第二級毒品數量、次數均非至鉅，被
    告甲○○行為當時甫滿十九歲，年輕識淺等一切情狀，量處
    有期徒刑十月，其認事用法並無違誤，量刑亦屬妥適。被告
    上訴指原審量刑過重，並無理由。檢察官上訴指本案應屬販
    賣毒品，惟販賣與轉讓有所區別，已如前述，本案既無證據
    可認有營利之意圖，自難遽論以販賣毒品之罪行，是依前揭
    說明，檢察官之上訴同無理由，均應駁回之。查被告甲○○
    前未曾受有期徒刑以上刑之宣告，有臺灣高等法院被告前案
    紀錄表附卷可稽，其因受親人蠱惑一時失慮致犯本罪，惟其
    犯後於本院審理中已坦承犯行，深知悔悟，且被告仍屬在學
    之學生，有其在學證明書一紙可證，本院認其經此次科刑教
    訓後，當知所警惕而無再犯之虞，若能以學校之教化功能輔
    以保安處分之觀護，應較令其入監服刑更能導正其偏差行為
    ，故認對其所受宣告之刑以暫不執行為適當，爰併予宣告緩
    刑五年，並在緩刑期間付保護管束，以勵來茲，而啟自新。
據上論斷，應依刑事訴訟法第三百六十八條，刑法第七十四條第
一項第一款、第九十三條第一項、第九十六條，判決如主文。
本案經檢察官周誠南到庭執行職務。
中　　華　　民　　國　　96　　年　　4 　　月　　24　　日
                  刑事第四庭  審判長法  官  蔡秀雄
                                    法  官  陳國文
                                    法  官  鄭水銓
以上正本證明與原本無異。
如不服本判決，應於收受送達後十日內向本院提出上訴書狀，其
未敘述上訴之理由者，並得於提起上訴後十日內向本院補提理由
書狀（均須按他造當事人之人數附繕本）。
                                    書記官  劉貞達
中　　華　　民　　國　　96　　年　　4 　　月　　27　　日
附錄本案論罪科刑法條全文－－
藥事法第八十三條第一項：
明知為偽藥或禁藥，而販賣、供應、調劑、運送、寄藏、牙保、
轉讓或意圖販賣而陳列者，處七年以下有期徒刑，得併科新臺幣
五百萬元以下罰金。
